# 日常活动以及经常性损益的关系

提问人：gotoschool_ 时间：2019-12-24 08:05:08
请教陈老师以及各位老师：
日常活动产生的收入和费用，就是经常性损益吗？两者概念是不是一样的？
以及非日常活动产生的利得和损失，是不是就是非经常性损益？谢谢各位老师！

回答人：chenyiwei
存货、收入准则中的 “日常活动” 概念和 “非经常性损益” 中的 “经常性”
不是一回事。
存货、收入准则中的 “日常活动” 概念，是指企业为完成其经营目标所从事的经常性活动以及与之相关的活动。
比如，工业企业制造并销售产品、商品流通企业销售商品、保险公司签发保单、咨询公司提供咨询服务、软件企业为客户开发软件、安装公司提供安装服务、商业银行对外贷款、租赁公司出租资产等，均属于企业为完成其经营目标所从事的经常性活动，由此产生的经济利益的总流入构成收入。
工业企业转让无形资产使用权、出售不需用原材料等，属于与经常性活动相关的活动，由此产生的经济利益的总流入也构成收入。
“非经常性损益” 是证监会规定的证券监管指标，其设置的主要目的在于：
为报表使用者提供关于上市公司主营业务的持续盈利能力方面的信息（即通过正常经营业务获得持续、稳定的收益的能力），帮助报表使用者合理估计未来盈利趋势，从而做出科学合理的投资决策。非经常性损益的三项主要特征是：与正常经营业务无关性；偶发性；影响重大性。即具备以下特征之一的收益项目应认定为非经常性损益：
（ 1 ）与正常经营业务无关的；
（ 2 ）虽与正常经营业务相关，但属于性质特殊的偶发性交易（没有证据表明今后会有规律地定期发生此类交易），且对当期损益影响重大的。
另外，非经常性损益的判断在较大程度上受到监管政策导向的影响，即把监管部门认为不应鼓励企业获取的收益认定为非经常性损益，并且在某些方面，同类事项的收益和损失分别作为非经常性损益和经常性损益。